# 无偿取得客户旧设备，旧设备拆除的零部件怎么入账问题。

提问人：论坛 小白 123 时间：2021-06-29 13:33:07
A公司是新设备销售方，需要为客户拆除旧设备，安装新设备，旧设备A公司享有。合同对旧设备无约定。A公司取得旧设备后拆除旧设备可用部件用于自身其他维修业务。请问:1、拆除的就设备零部件如何入账？ 2 、旧部件出库成本怎么确认？

回答人：chenyiwei
取得旧设备时，按照其可变现净值入账存货，对应贷记营业收入。即取得的旧设备可变现净值作为非现金对价处理。拆除旧设备可用部件用于自身其他维修业务时，按照该部件的可变现净值从存货（旧设备）中转出。